臺灣桃園地方法院民事判決　九十二年度訴字第一八二六號
　　原　　　告　丁○○
　　訴訟代理人　甲○○
　　被　　　告　聯邦商業銀行股份有限公司
　　法定代理人　丙○○
　　訴訟代理人　乙○○
右當事人間請求損害賠償事件，於民國九十三年一月十二日辯論終結，本院判決如左
：
    主    文
原告之訴駁回。
訴訟費用由原告負擔。
    事    實
甲、原告方面：
壹、聲明：被告應給付原告新台幣（下同）一百五十萬元，及自起訴狀繕本送達之翌
    日起至清償日止，按年息百分之五計算之利息。
貳、陳述：
一、訴外人凱將建設股份有限公司（下稱凱將公司）於民國八十七年十二月二十九日
    向被告借款二千萬元，由原告擔任系爭借款之連帶保證人，並以凱將公司負責人
    即訴外人甲○○所有坐落桃園縣觀音鄉○○段三三七之十六地號之土地及其上原
    告所有門牌號碼桃園縣觀音鄉崙坪村一鄰崙坪十七號之房屋，與甲○○所有之同
    地段三三七之十七地號土地及其上門牌號碼桃園縣觀音鄉崙坪村一鄰崙坪十七之
    一號房屋（前開二筆土地及其上房屋，以下均簡稱為系爭二筆不動產，原告所有
    之前開房屋以下則簡稱為系爭不動產），各設定最高限額三百萬元之抵押權予被
    告作為系爭借款債權之擔保。而凱將公司均按時給付被告系爭借款之本息，信用
    一向良好，至九十年十二月二十九日止，系爭借款未清償之金額僅剩一百十六萬
    七千七百二十二元，惟被告竟於九十年四月間，要求甲○○簽發自九十年五月二
    十九日起至九十一年四月二十九日止，按系爭借款每月應付本息金額之支票十二
    紙予被告，嗣甲○○開立之前揭支票均已一一兌現。詎被告於九十一年一月四日
    ，向本院聲請查封系爭二筆不動產，經本院以九十年度執字第一九五四六號受理
    聲請並准予查封在案，嗣經凱將公司提出異議，本院執行處法官以查封無理由裁
    示被告撤回強制執行之聲請，本院並囑託桃園縣中壢地政事務所塗銷系爭二筆不
    動產之查封登記。惟被告竟又對原告另一門牌號碼為桃園縣中壢市內厝里十一鄰
    內厝子一六九之二十二號之房屋（以下簡稱系爭房屋）向本院聲請假扣押強制執
    行，經本院以九十年度執全字第八九０九號受理聲請並予查封在案。而因被告不
    當聲請本院以九十年度執字第一九五四六號強制執行事件查封原告所有系爭不動
    產，造成原告之鄰居議論紛紛，對原告另眼相待，更使原告向上海商業銀行（下
    稱上海商銀）之貸款於屆期後無法續約而週轉困難，致原告之名譽、信用及精神
    上受到無以彌補之損害。為此原告依民法第一百八十四條及第一百九十五條侵權
    行為損害賠償請求權規定，請求被告賠償如聲明所示之金額及利息。
二、對於被告抗辯之陳述：甲○○之信用不良與原告並無關係，系爭借款之到期日應
    為九十一年四月二十九日，而非九十年四月二十九日，被告於系爭借款未到期前
    即聲請強制執行原告之系爭不動產，顯為不當。又系爭借款每年均簽訂展期一年
    清償之合約，故被告所稱視為全部到期之效果即因展期合約而消滅。另系爭借款
    契約係於八十七年十二月二十九日簽訂，被告稱當時凱將公司之債信不良，顯非
    事實。
參、證據：提出影本單筆授信攤還及收息記錄查詢單二件、授信明細查詢單、申請融
    資票據明細表、支票存款存提紀錄查詢單、本院九十一年九月十日九十年度執字
    第一九五四六號囑託塗銷查封登記函各一件為證。
乙、被告方面：
壹、聲明：如主文所示。
貳、陳述：
一、系爭借款自八十七年十二月二十九日起，凱將公司即有繳息不正常紀錄，依其與
    被告簽定之授信約定書第五條所載，系爭借款視為全部到期，被告遂於八十八年
    三月三十一日向本院聲請發支付命令，並經本院核發支付命令暨確定證明書在案
    。又凱將公司於九十年二月二十八日所簽發之面額五萬一千五百元之支票，分別
    於九十年三月一日及同年月八日因存款不足而遭退票，而凱將公司之法定代理人
    甲○○於本院九十年度執字第一一八一九號清償債務強制執行案件中，遭訴外人
    合作金庫銀行股份有限公司（下稱合作金庫）聲請調卷執行其所有之不動產，被
    告亦受本院通知而聲明參與分配，足見凱將公司之信用不良。
二、被告於九十年四月間派員向甲○○預收一年期之本息支票十二紙，係為保全被告
    對凱將公司之系爭借款債權，縱前開支票均如期兌現，惟系爭借款債權早於八十
    七年十二月二十九日即已視為全部到期且未全數清償完畢，被告提前於九十年十
    一月二十三日以書面通知凱將公司，促其於九十年十二月二十九日前辦理系爭借
    款展期事宜，惟其置之不理。為此原告即於同年月十八日向本院聲請對原告及甲
    ○○所有之系爭二筆不動產予以強制執行，嗣縱有原告所稱如期付款之情形，惟
    其僅係清償系爭借款之部分款項而已，因系爭借款已全部到期，故於系爭借款未
    全部清償完畢前，被告系爭聲請法院強制執行之程序並無不當。
三、又於本院九十年度執字第一九五四六號清償債務強制執行案件中，本院執行處法
    官於九十一年六月十二日審理時，僅向甲○○表示如其認執行程序有損及其權利
    ，其應另提起第三人異議之訴或請求損害賠償之訴，惟如被告撤回強制執行後，
    甲○○即不得提起第三人異議之訴，本院執行處法官並無原告所稱「以查封無理
    由，裁示被告撤回強制執行之聲請」之表示。
四、原告係系爭借款之連帶保證人，而系爭借款已於八十七年十二月二十九日因繳息
    不正常而視為全部到期，原告即負有連帶清償全部系爭借款之責。被告為保全系
    爭借款債權，即向本院聲請假扣押原告所有系爭房屋，經本院以九十一年度執全
    字第六九號予以查封在案，原告雖於九十一年四月一日向本院提出異議，惟本院
    並未撤銷扣押命令，前揭假扣押強制執行程序自屬適法。另原告向上海商銀之貸
    款係屬長期擔保放款，並無原告所稱續約之問題。
參、證據：提出影本強制執行聲請狀、單筆授信攤還及收息記錄查詢單、本院八十八
    年度促字第一一二０八支付命令、確定證明書、支票、第一類票據信用資料查覆
    單、票據退票及拒絕往來資訊查詢單、財團法人金融聯合徵信中心票據信用資訊
    單、本院九十年八月十四日九十年度執字第一一八一九號通知書、信函、借據、
    借款展期約定書、本院九十一年八月十五日九十年度執字第一九五四六號民事執
    行通知書、本院九十年度全三字第八九０九號民事裁定、授信與保證資訊行庫別
    資料查詢單、授信科目代號表各一件、授信約定書、退票理由單、掛號郵件收件
    回執、異議狀、聲請狀、聲明狀各二件為證。
丙、本院依職權調閱本院九十年度執字第一九五四六號執行卷宗。
    理    由
一、原告主張凱將公司邀同原告為連帶保證人，並以分屬於甲○○及原告所有系爭二
    筆不動產，為被告各設定最高限額三百萬元之抵押權，向被告借款二千萬元。而
    凱將公司均按時給付被告系爭借款本息，至九十年十二月二十九日止，系爭借款
    未償餘額為一百十六萬七千七百二十二元，被告竟於同年四月間要求甲○○簽發
    自同年五月二十九日起至九十一年四月二十九日止，按系爭借款每月應繳本息金
    額之支票十二紙予被告，嗣系爭十二紙支票亦均兌現，詎被告於九十一年一月四
    日聲請本院以九十年度執字第一九五四六號強制執行事件查封系爭二筆不動產，
    嗣經凱將公司提出異議，本院執行處法官以查封無理由裁示被告撤回該強制執行
    之聲請，本院並囑託桃園縣中壢地政事務所塗銷系爭二筆不動產之查封登記。惟
    被告竟又對原告所有系爭房屋聲請本院以九十年度執全字第八九○九號強制執行
    事件實施假扣押查封。而因被告不當聲請本院以九十年度執字第一九五四六號強
    制執行事件查封原告所有系爭不動產，造成原告鄰居議論紛紛，對原告另眼相待
    ，更使原告向上海商銀之貸款於屆期後無法續約，致原告之名譽、信用及精神上
    受到無以彌補之損害，為此依民法第一百八十四條及第一百九十五條規定提起本
    件訴訟，請求被告賠償原告名譽及精神上之損害等語。
二、被告則以凱將公司自八十七年十二月二十九日起即有不正常繳納系爭借款本息之
    紀錄，依被告與凱將公司簽訂之授信約定書第五條約定，系爭借款視為全部到期
    ，被告遂於八十八年三月三十一日向本院聲請核發支付命令，該支付命令並已確
    定在案。又凱將公司於九十年二月二十八日所簽發之面額五萬一千五百元之支票
    ，分別於同年三月一日及同年月八日因存款不足遭退票，且甲○○於本院九十年
    度執字第一一八一九號清償債務強制執行事件中，遭合作金庫聲請調卷執行其所
    有之不動產，被告亦經本院通知而聲明參與分配，足見凱將公司之債信不良。被
    告於九十一年四月間向甲○○預收系爭十二紙本息支票係為保全系爭借款債權，
    縱系爭支票均如期兌現，惟系爭借款早於八十七年十二月二十九日即已視為到期
    ，被告提前於九十年十一月二十三日以書面通知凱將公司，促其於同年十二月二
    十九日前辦理系爭借款展期事宜，惟其置之不理，為此原告即於同年月十八日聲
    請本院強制執行系爭二筆不動產，則嗣後縱有原告主張凱將公司按期繳款之情形
    ，要僅屬清償系爭借款之部分，在系爭借款未全部清償前，被告聲請系爭二筆不
    動產之強制執行並無不當，而本院九十年度執字第一九五四六號強制執行事件中
    ，本院執行處法官於九十一年六月十二日審理時，僅向甲○○表示如其認執行程
    序有損及其權利，應另提起第三人異議之訴或損害賠償之訴，惟如被告撤回強制
    執行後，甲○○即不得提起第三人異議之訴，並無原告主張本院執行處法官以查
    封無理由裁示被告撤回強制執行聲請之情形。而原告為系爭借款之連帶保證人，
    系爭借款既已於八十七年十二月二十九日視為全部到期，原告即有負連帶清償之
    責，則被告為保全系爭借款債權，向本院聲請假扣押查封原告所有之系爭房屋，
    自屬適法。另原告向上海商銀之貸款係屬長期擔保放款，並無原告所稱之續約問
    題等語資為抗辯。
三、本件原告主張凱將公司邀同原告為連帶保證人，並以分屬甲○○及原告所有系爭
    二筆不動產，為被告各設定最高限額三百萬元之抵押權，向被告借款二千萬元，
    迄至九十年十二月二十九日止，系爭借款未償餘額為一百十六萬七千七百二十二
    元，且被告另於同年四月間要求甲○○簽發自同年五月二十九日起至九十一年四
    月二十九日止，每張面額一萬五千元之本息支票十二紙予被告，嗣系爭十二紙支
    票屆期均兌現。而被告於九十年十二月十八日聲請本院以九十年度執字第一九五
    四六號強制執行事件查封系爭二筆不動產在案，嗣被告於九十一年九月五日撤回
    該強制執行之聲請，本院並囑託桃園縣中壢地政事務所塗銷系爭二筆不動產之查
    封登記。嗣被告又對原告所有系爭房屋聲請本院以九十年度執全字第八九○九號
    強制執行事件實施假扣押查封之事實，業據原告提出授信明細查詢單、申請融資
    票據明細表、支票存款存提紀錄查詢單、本院九十一年九月十日九十年度執字第
    一九五四六號囑託塗銷查封登記函各一件為證，且為被告所不爭執，並有被告提
    出之強制執行聲請狀、本院八十八年度促字第一一二０八支付命令、確定證明書
    、支票、借據、本院九十年度全三字第八九０九號民事裁定各一件、授信約定書
    各二件在卷足佐，復經本院依職權調閱本院九十年度執字第一九五四六號民事執
    行卷宗查核屬實，自堪信原告此部分之主張為真實。至原告主張被告聲請本院九
    十年度執字第一九五四六號強制執行事件之時間為九十一年一月四日乙節，則與
    本院受理前開九十年度執字第一九五四六號強制執行事件之時間不符，且與前開
    執行案卷內及卷附民事強制執行聲請狀上所蓋本院收文章為九十年十二月十八日
    之記載不符，足見被告聲請本院九十年度執字第一九五四六號強制執行事件之時
    間應為同年十二月十八日無誤，是原告主張被告係於九十一年一月四日聲請本院
    九十年度執字第一九五四六號強制執行事件云云，尚無可採。
四、原告又主張凱將公司繳納系爭借款本息均屬正常，甲○○於九十年四月間所簽發
    予被告之系爭十二紙繳息支票亦均兌現，被告竟在系爭借款於九十一年四月二十
    九日到期前，即聲請本院九十年度執字第一九五四六號強制執行事件查封原告所
    有之系爭不動產，顯然不當，經凱將公司提出異議，本院執行處法官以查封無理
    由裁示被告撤回系爭強制執行之聲請。惟被告前開不當聲請強制執行之行為，已
    造成原告鄰居議論紛紛，對原告另眼相待，更使原告向上海商銀之貸款於屆期後
    無法續約，致原告之名譽、信用及精神上受到無法彌補之損害，被告應賠償原告
    一百五十萬元之精神上損害云云，則為被告所否認，抗辯：系爭借款已於八十七
    年十二月二十九日因凱將公司未依約繳息而視為全部到期，被告並取得確定之支
    付命令，原告自應負連帶清償之責。又凱將公司於九十年二月二十八日所簽發之
    面額五萬一千五百元之支票，分別於同年三月一日及同年月八日因存款不足而退
    票，且甲○○所有之不動產經合作金庫以本院九十年度執字第一一八一九號清償
    債務強制執行事件調卷拍賣，被告亦受通知而聲明參與分配，則在系爭借款未全
    部清償前，被告聲請強制執行系爭二筆不動產及假扣押原告之系爭房屋自均屬適
    法。又本院九十年度執字第一九五四六號強制執行事件之承辦法官並無以查封無
    理由裁示被告撤回強制執行聲請之情形，且原告另向上海商銀之貸款係屬長期擔
    保放款，並無續約之問題等語。是本件應審酌者為被告於九十年十二月十八日向
    本院聲請以九十年度執字第一九五四六號強制執行事件，對原告之系爭不動產強
    制執行之查封行為是否構成侵權行為。經查：
（一）按侵權行為所發生之損害賠償請求權，以加害人有故意或過失不法侵害他人權
      利，致被害人受有損害，且加害行為與損害須有因果關係為其成立要件，若其
      行為並無故意或過失，或損害之發生與有責任原因之事實二者間並無相當因果
      關係，即難謂有損害賠償請求權存在，有最高法院四十八年台上字第四八一號
      、四十九年台上字第二三二三號、五十四年台上字第一五二三號判例可資參照
      。
（二）經查凱將公司自八十七年十二月二十九日向被告借得系爭二千萬元款項後，即
      未依約繳付系爭借款利息，經被告主張原告及凱將公司違約而視為全部到期後
      ，被告更於八十八年三月三十一日向本院聲請對原告及凱將公司、甲○○、古
      麗秋核發系爭支付命令，請求原告、凱將公司、甲○○、古麗秋連帶給付二千
      萬元，及自八十七年十二月二十九日起至清償日止之約定利息，暨另自八十八
      年一月二十九日起至清償日止之約定違約金，原告及凱將公司等人對系爭支付
      命令均不為異議，致系爭支付命令因此確定乙節，有被告提出之單筆授信攤還
      及收息記錄查詢單、本院八十八年度促字第一一二○八號支付命令、確定證明
      書各一件在卷足憑，原告亦不爭執前開證物之真正，足證凱將公司應係未依約
      於八十八年一月二十九日向被告給付自八十七年十二月二十九日起至八十八年
      一月二十八日止之系爭借款利息，故經被告主張系爭借款視為到期而聲請核發
      系爭支付命令，原告及凱將公司等人對其違約亦知之甚詳，故對系爭支付命令
      始不為異議甚明。則原告空言否認凱將公司自八十七年十二月二十九日有不正
      常繳納系爭借款本息之紀錄云云，尚不可採，堪信被告抗辯：伊於八十八年間
      就系爭借款債權已取得對原告及凱將公司等人確定之支付命令乙節應屬可採。
（三）又查甲○○於九十年四月間簽發予被告用以繳付系爭借款利息之十二紙支票均
      如期兌現，且被告於八十八年間對原告及凱將公司、甲○○、古麗秋取得系爭
      二千萬元借款之本院確定支付命令後，曾與原告、凱將公司、甲○○及古麗秋
      另簽訂借款展期約定書，雙方同意將系爭二千萬元借款之期限由八十八年十二
      月二十九日延至八十九年十二月二十九日等情，為被告所不爭執，且有被告提
      出之本院八十八年度促字第一一二０八支付命令、確定證明書、借據、借款展
      期約定書、授信約定書各一件存卷可參，嗣被告更同意將系爭借款期限延展至
      九十年十二月二十九日乙節，亦為被告所自承，並有被告提出之信函一件在卷
      可稽，固足見原告主張被告於系爭支付命令確定後，同意其及凱將公司延期清
      償系爭借款債務，且凱將公司在系爭借款延期清償期間均正常繳息等情，應屬
      可採，被告僅以伊在八十八年間對原告及凱將公司等人取得系爭確定之支付命
      令為由，抗辯：系爭借款於八十八年間即已到期，伊得請求原告及凱將公司等
      人全部清償云云，顯然違反被告於系爭支付命令確定後再與原告及凱將公司等
      人達成前開展期清償之合意，雖不足取。至原告以被告收受系爭繳息支票主張
      系爭借款之到期日應為九十一年四月二十九日云云，既為被告所否認，且被告
      同意系爭借款延期清償時既均與原告、凱將公司、甲○○、古麗秋另簽訂前開
      借款展期約定書，被告並於系爭借款將於九十年十二月二十九日屆至前，於同
      年十一月二十三日以書面通知凱將公司等人辦理系爭借款之展期事宜，亦有系
      爭借款展期約定書、信函各一件存卷為憑，足證被告抗辯伊收受系爭繳息支票
      僅為確保系爭借款債權，並非同意凱將公司延期至九十一年四月二十九日清償
      乙節，尚與被告向來處理系爭借款之交易方式相符而屬可採，原告僅以被告收
      受系爭繳息支票即謂被告同意將系爭借款延期至九十一年四月二十九日云云，
      亦無可取。惟兩造約定原告、凱將公司、甲○○、古麗秋如經票據交換所通知
      拒絕往來或被聲請強制執行、假扣押、假處分，則其對被告所負之一切債務，
      無須被告事先通知或催告，被告得隨時減少對原告、凱將公司等人之授信額度
      或縮短借款期限，或視為全部到期，有被告提出之授信約定書一件在卷可稽，
      且為原告所不爭執。而凱將公司所簽發以九十年二月二十八日為發票日之面額
      五萬一千五百元之支票，分別於同年三月一日及同年月八日因存款不足遭退票
      ，且系爭借款之另一連帶保證人甲○○因積欠合作金庫債務，遭合作金庫聲請
      本院以九十年度執字第一一八一九號清償債務強制執行事件調卷執行甲○○所
      有之不動產，被告亦經本院於九十年八月十四日通知而聲明參與分配之情，亦
      有被告提出之支票、本院九十年度執字第一一八一九號通知書各一件、退票理
      由單二件存卷可憑，且為原告所不爭執，足見系爭借款分別於九十年三月一日
      及同年八月十四日發生全部視為到期效果之事由，則依兩造前開授信契約書之
      約定，原告及凱將公司與系爭借款之連帶保證人甲○○、古麗秋均已喪失兩造
      原約定分期清償之期限利益，被告即得請求系爭借款之連帶債務人即原告、凱
      將公司、甲○○、古麗秋負全部連帶清償之責，是系爭借款前開經兩造達成延
      至九十年十二月二十九日分期清償之合意，亦因凱將公司及甲○○發生前開系
      爭借款視為全部到期之情事而喪失其效力。
（四）再查被告於九十年三月一日及同年八月十四日時，既得主張系爭借款債務全部
      視為到期，且被告取得之系爭支付命令亦已確定，即有與確定判決同一之效力
      ，自得為民事強制執行之名義，而被告聲請對原告之系爭不動產強制執行之金
      額亦僅為系爭借款截至九十年十二月十八日聲請強制執行前之未償餘額一百十
      七萬三千五百九十五元，亦有系爭民事強制執行聲請狀一件附卷可按，則被告
      因凱將公司及甲○○有前開視為全部到期之情事，對原告及凱將公司、甲○○
      、古麗秋主張系爭借款全部到期，而聲請本院以九十年度執字第一九五四六號
      強制執行事件對原告及甲○○所有之系爭二筆不動產實施強制執行之查封行為
      ，自係依法而為，並無不當之處。況被告於系爭支付命令確定後與原告及凱將
      公司等人達成前開延期清償之合意，且凱將公司均依約繳付系爭借款本息等情
      ，要均屬系爭支付命令確定後新發生之妨礙被告對系爭借款請求之事由，尚不
      得據以否定系爭支付命令之執行力，則被告執系爭有效之支付命令於九十年十
      二月十八日聲請本院對原告所有之系爭不動產為強制執行，自亦為法之所許，
      原告僅得於系爭強制執行事件之強制執行程序中，依強制執行法第十四條規定
      對被告提起債務人異議之訴，以排除系爭支付命令之執行力，尚不得以系爭支
      付命令確定後有妨礙被告請求之事由發生，即謂被告聲請系爭不動產之強制執
      行即屬不法。是被告執系爭有效之支付命令聲請本院以九十年度執字第一九五
      四六號強制執行事件查封原告所有之系爭不動產，自難謂為不法之侵害，則原
      告主張被告聲請強制執行系爭不動產構成不法侵權行為，應負民法第一百八十
      四條之侵權行為責任云云，要無可採。
（五）復查本院九十年度執字第一九五四六號強制執行事件承辦法官於凱將公司對系
      爭強制執行程序提出異議後，僅曾詢問甲○○是否提債務人異議之訴，嗣再詢
      問被告之代理人有無意見時，被告之代理人即表示撤回本件強制執行，並未以
      查封無理由裁示被告撤回系爭強制執行之聲請乙節，亦經本院查對本院九十年
      度執字第一九五四六號執行卷無誤，有本院九十一年九月五日調查筆錄附於前
      開強制執行卷內可稽，足見原告主張本院執行處法官以查封無理由裁示被告撤
      回系爭強制執行之聲請云云，顯然無稽。又查原告向上海商銀之貸款屬長期擔
      保放款乙節，有被告提出之授信與保證資訊行庫別資料查詢單、授信科目代號
      表各一件存卷可按，且為原告所不爭執，足見被告抗辯原告向上海商銀之貸款
      係屬長期擔保放款而無續約問題乙節，顯非無據，原告復未提出上海商銀確實
      有因被告聲請系爭強制執行而不與原告續約之證明，是原告此部分之主張要無
      可採。況原告聲請系爭強制執行既係依據有效之執行名義依法而為，執行之標
      的又係原告所有之系爭不動產，自非對原告之名譽、信用或其他人格法益進行
      侵害行為，則縱然上海商銀因此拒絕原告向其貸款之續約，或原告之鄰居因系
      爭不動產之查封而議論紛紛或對原告另眼相待，致原告受有信用及名譽上之損
      害及精神上之痛苦等情屬實，要均與被告聲請系爭強制執行間無相當因果關係
      。此外，原告並未提出其他積極證據，證明被告就其名譽、信用確有何不法加
      害行為，是原告主張被告應負民法第一百九十五條之侵權行為損害賠償責任，
      即無足取。
五、綜上所述，原告主張被告不當聲請本院以九十年度執字第一九五四六號強制執行
    事件查封系爭不動產，構成不法侵權行為，致原告受有名譽及信用之精神上損害
    云云，均不足採，被告抗辯伊聲請系爭強制執行並無不當乙節，足以採取。從而
    原告依民法第一百八十四條及第一百九十五條侵權行為之規定提起本件訴訟，請
    求被告就其名譽、信用所受之非財產上損害，賠償一百五十萬元及其法定遲延利
    息，均屬無據，為無理由，不應准許。
六、本件事證已臻明確，兩造其餘攻擊、防禦方法及舉證，經核與本判決結果不生影
    響，爰不逐一論述，附此敘明。
據上論結，本件原告之訴為無理由，依民事訴訟法第七十八條，判決如主文。
中　　　華　　　民　　　國　　九十三　　年　　　一　　　月　　二十七　　日
                                臺灣桃園地方法院民事第二庭
~B法　　　官　林雯娟
右為正本係照原本作成
如對本判決上訴，須於判決送達後廿日內向本院提出上訴狀
中　　　華　　　民　　　國　　九十三　　年　　　一　　　月　　 十四　　 日
~B法院書記官　林韡婷
